---
title: "Manipulation des facteurs"
author: "Zakaria RIDADARAJAT"
date: "02/02/2021"
output:
  pdf_document: default
  word_document: default
  html_document: default
encoding: UTF-8
---

```{r setup, include=FALSE}
knitr::opts_chunk$set(echo = TRUE)
```
## Entête :  

  

Nous allons explorer dans ce document des techniques pour manipuler les facteurs. 

l'auteur : Claire Mazzucato. 

  

  

Voici le lien vers son github est **https://github.com/clairemazzucato/PSBX/blob/main/Manipulation%20des%20facteurs/Manipulation_des_facteurs_vf.pdf** 

  

  

## Synthèse :  

  

L’intérêt derrière les facteurs c’est facilité la manipulation des données qualitative. L'idée est de créer un vecteur qui stocke les différents éléments et les différentes modalités possible dans un attribut.  

  

Un facteur est essentiellement utilisé pour stocker les valeurs observées d’une variable qualitative ou catégorique. Pour illustrer le fonctionnement des facteurs, l’auteure a créé un facteur avec des attributs par défaut, puis des niveaux personnalisés, et enfin des niveaux et des étiquettes personnalisés.  

  

## Extrait commenté :  

Tout d’abord, il existe 3 fonctions pour créer les facteurs : 

  

```{r cars} 

#La fonction factor 

sexe <- factor(c("H", "H", "F", "H", "H", "F", "F", "F")) 

sexe 

``` 

La fonction factor permet de créer un facteur en définissant directement les différents éléments du facteur. 

  

  

  

```{r pressure, echo=FALSE} 

#La fonction as.factor 

salto <- c(1:5,5:1) 

salto.f <- as.factor(salto) 

salto.f 

``` 

  

```{r} 

#La fonction ordered 

niveau <- ordered(c("débutant","débutant","champion", 

"champion","moyen","moyen","moyen", 

"champion"), 

levels=c("débutant","moyen","champion")) 

niveau 

``` 

On fixe tout d’abord un facteur niveau avec les éléments suivants : débutant, débutant, champion, 

champion, moyen, moyen, moyen, champion, et puis, on applique un ordre aux éléments du facteur, tel que : débutant < moyen <champion. 

  

## Evaluation :  

  

<br> 1) Exécution du fichier rmd:  

  

L’exécution du code se réalise parfaitement. 

  

<br> 2) Qualité de rédaction :  

  

Pour moi il s'agit d'un bon travail.de plus la rédaction est correcte. 

  

<br> 3) Aspect didactique   

  

Le document est parfaitement clair.je trouve que les descriptions des fonctions sont compréhensibles à tous les niveaux. 

  

<br> 4) Lisibilité du rmarkdown:  

  

Le code est bien organisé et expliqué et le rmarkdown est bien fait.  

  

<br> 5) Bibliographie :  

  

Non, il y'a pas de bibliographie.  

  

   

## Conclusion :  

  

L'auteure a réalisé un document didactique qui permet de découvrir les différentes manipulations des données.  

 

 