---
title: " RMiner : Data Mining Classification et Méthode de Régression"
author: "Zakaria RIDADARAJAT"
date: "02/02/2021"
output:
  pdf_document: default
  word_document: default
  html_document: default
encoding: UTF-8
---

```{r setup, include=FALSE}
knitr::opts_chunk$set(echo = TRUE)
```

## Entête :  

  
Nous allons explorer dans ce document le package Rminer faite par ARNAUD-BRUEL-YANKO 

  

Voici le lien vers son GitHub est **https://github.com/ARNAUD-BRUEL-YANKO/PSBX/blob/main/Package%20RMiner.pdf**

  

## Synthèse :  

  

Le package Rminer facilite l'utilisation des méthodes du dataming qui œuvre sur les algorithmes d'apprentissage tel que la classification, la régression et même l'analyse des séries temporelles. 

  

## Extrait commenté :   

  

```{r} 

library(rminer) 

t=1:20 

d=CasesSeries(1:10,c(1,3,4)) 

print(d) 

d=CasesSeries(1:10,c(1,2,3)) 

print(d) 

``` 

  

La fonction CasesSeries() appartient à l'étape data préparation de la donnée temporelles, elle crée un data frame d’une série temporelle en utilisant des retards (lags). 

  

Pour la phase de modélisation, l'auteur a utilisé deux fonctions : fit, predict. 

  

```{r eval=FALSE, include=FALSE} 

M=fit(y~.,data=sa_ssin,model="mr") # linear regression 

P=predict(M,data.frame(x1=-1000,x2=0,x3=0,x4=0,y=NA)) # P should be negative 

print(P) 

[1] -0.4144042 

``` 

  

-Fit : la fonction ajuste un modèle sélectionné de jeux de données et peut automatiquement ajuster les hyperparamètres. Les hyperparamètres sont des paramètres réglables qui vous permettent de contrôler le processus d’entraînement du modèle. 

-Predict : la fonction donne un modèle ajusté et calcule les prédictions pour un jeu de données. 

  

Les fonctions fit et predict proposent plusieurs modèles tels que : 

   - rpart (arbre de décision) 

   - randomForest 

   - lm (régression linéaire ou multiple) 

   - cv.glmnet : modèle linéaire généralisé 

    

    
## Evaluation :  

  

<br> 1) Exécution du fichier rmd:  

  

Le code R est reproductible. 

  

<br> 2) Qualité de rédaction :  

  

Le travail est bien fait et bien présenté. 

  

<br> 3) Aspect didactique   

  

Manque d'explication au niveau des choix des paramètres mais globalement simple à comprendre. 

  

<br> 4) Lisibilité du rmarkdown:  

  

Le code est bien organisé.  

  

<br> 5) Bibliographie :  

  

Non, il y'a pas bibliographie.  

  

   

## Conclusion :  

  

À mon sens, ce travail est intéressant. L’auteur fournit un dossier documenté et facile à lire, malgré le manque d'explication sur les fonctions et leurs utilités. 