---
title: "Manipulation des strings sur R avec StringR"
author: "Zakaria RIDADARAJAT"
date: "02/02/2021"
output:
  pdf_document: default
  word_document: default
  html_document: default
encoding: UTF-8
---

```{r setup, include=FALSE}
knitr::opts_chunk$set(echo = TRUE)
```

## Entête :  

  

Nous allons explorer dans ce document le package StringR faite par Léonard Boisson 

  

Voici le lien vers son GitHub est https://github.com/LeoBsn/PSB-PROJECT/blob/main/Manipuler%20des%20string%20avec%20R.pdf. 

  

## Synthèse : 

  

Ce document nous expose les fonctionnalités et les différentes éléments clés du package StringR, qui permet la manipulation des chaines de caractères sur R. 

Les fonctionnalités du package StringR nous permet de faire de l'analyse textuelle et même du prepocessing sur les chaines de caractères.  

  

## Extrait commenté :   

  

  

```{r cars, eval=FALSE, include=TRUE} 

library(’stringr’) 

  

#Concaténer des chaînes de caractères avec str_c 

str_c(d$title, d$director, sep = " - ") 

  

#Convertir en majuscule et minuscule 

str_to_lower(d$cast) 

  

#str_to_upper : convertit en majuscule 

  

#str_to_title : capitalise les éléments d’un vecteur de chaînes de caractères 

str_to_title(d$description) 

  

#Extraire des sous-chaînes par position avec str_sub 

str_sub(d$type, 1, 4) 

  

  

``` 

  

  

Je trouve que le package est extrêmement intéressant car il permet de réaliser tous les prétraitements importants lors de l'exploration des données qualitatives.  

  

## Evaluation :  

  

<br> 1) Exécution du fichier rmd:  

  

La non-disponibilité du jeu de données.  

  

<br> 2) Qualité de rédaction :  

  

Pour moi il s'agit d'un excellent travail. L'auteur fournit un rapport bien structuré et facile à lire.  

  

<br> 3) Aspect didactique   

  

Le document est bien expliqué et accessible au tous les niveaux. Les descriptions sont relativement bien explicitées et bien illustrées. 

  

<br> 4) Lisibilité du rmarkdown:  

  

Le code est bien organisé et expliqué et le rmarkdown est bien fait.  

  

<br> 5) Bibliographie :  

  

En effet, la bibliographie est bien mentionnée. 

  

   

## Conclusion :  

  

Selon moi, il s’agit d’un travail bien construit et recherché. Ce qui est regrettable, c'est le manque du jeu de donnée pour manipuler avec ce package. 
